臺灣臺南地方法院民事裁定　九十一年度聲字第七二七號
　　聲　請　人　陳擇仁即新聯興鐵木工廠
　　相　對　人　甲○○○
右當事人間聲請停止執行事件，本院裁定如左：
    主      文
聲請人供擔保新臺幣貳仟參佰柒拾萬捌仟伍佰零陸元後，本院九十年度執字第二六九
八０號強制執行事件之強制執行程序，於本院九十年度簡上字第二００號事件判決確
定前應暫予停止。
    理      由
一、本件聲請意旨略以：相對人依據鈞院八十九年度票字第八０五八號及八０五九號
    本票准許強制執行裁定對聲請人之財產聲請強制執行，現由鈞院民事執行處以九
    十年度執字第二六九八０號執行中，惟相對人取得系爭本票，係由相對人之配偶
    乙○○及聲請人之女兒趙陳玉雲對聲請人共同詐欺取得，聲請人已對乙○○及趙
    陳玉雲提出共同詐欺之告訴，現由鈞院檢察署偵查中，且聲請人就上開民事裁定
    已提起確認本票債權不存在之訴，現由鈞院審理中，相對人於該民事案件審理時
    ，並無法證明其對聲請人有本票債權之事實，為免聲請人之財產一旦被拍賣後困
    難回復原狀，爰依非訟事件法第一百零一條第二項及強制執行法第十八條第二項
    之規定，聲請鈞院准予民事上訴審確定前及刑事終結前裁定停止執行等語。
二、按強制執行程序開始後，除法律另有規定外，不停止執行，強制執行法第十八條
    第一項定有明文。該條文規定乃防止債務人或第三人任意聲請停止執行，致執行
    程序難於進行，債權人之債權不能早日實現。又准許本票強制執行之裁定、准許
    拍賣抵押物之裁定及有執行力之公證書，性質上均屬非訟事件，初無確定實體上
    法律關係之效力。故非訟事件第一百零一條第二項、強制執行法第十八條第二項
    及公證法第十一條第三項，為兼顧債務人之權益，乃分別情形設其停止執行之規
    定。司法院大法官會議釋字第一八二號並就許可拍賣抵押物之裁定，參考非訟事
    件法第一百零一條第二項及公證法第十一條第三項之規定，進一步解釋抵押人如
    主張有不得強制執行之事由而提起訴訟時，亦得依法聲請停止執行。本票經法院
    裁定准許強制執行後，債務人如基於本票偽造、變造以外之原因，而提起確認本
    票債權不存在訴訟者，依大法官會議釋字第一八二號解釋理由書中舉輕明重之法
    理，應可依強制執行法第十八條第二項之規定附條件裁定停止執行，以避免債務
    人發生不能回復之損害。蓋法院就本票准許強制執行事件，僅作形式審查，對該
    本票債權存否，不作實體審究，如該本票債權不存在訴訟勝訴確定，則本票准許
    執行名義將失其效力。（台灣高等法院暨所屬法院八十八年法律座談會亦採此見
    解）。
三、本件聲請人主張相對人執本院八十九年度票字第八０五八、八０五九號本票准許
    強制執行裁定，聲請執行聲請人之財產，現由本院民事執行處以九十年度執字第
    二六九八０號給付票款強制執行事件執行中，業經本院調取該執行卷宗查核明確
    ，又聲請人對上開本票，已於九十年一月間以票據法第十四條為由對相對人提起
    確認本票債權不存在訴訟，經本院新營簡易庭於九十年六月二十六日以九十年度
    營簡字第一七、一八號判決敗訴後，現經聲請人上訴於本院以九十年度簡上字第
    二００號審理中，尚未確定等情，亦經本院調取上開確認本票債權不存在事件全
    卷查核明確，茲查聲請人就前開確認本票債權不存在事件，並非基於本票偽造、
    變造之事由而提起，固不符非訟事件法第一百零一條第二項得由執行法院停止執
    行之規定，然依前揭說明，本院認依大法官會議釋字第一八二號解釋理由書中舉
    輕明重之法理，為免聲請人發生不能回復之損害，應可依強制執行法第十八條第
    二項之規定，由聲請人供擔保，停止執行，是認聲請人依強制執行法第十八條第
    二項規定提起本件聲請應有理由，應予准許。
四、爰依強制執行法第十八條第二項，裁定如主文。
中　　　華　　　民　　　國　　九十一　　年　　　七　　　月　　十五　　　日
                                    臺灣臺南地方法院民事第一庭
~B法　　　官　童來好
右為正本係照原本作成
如對本裁定抗告，應於收受裁定正本送達後十日內向本院提出抗告狀，並繳納抗告裁
判費新台幣四十五元。
中　　　華　　　民　　　國　　九十一　　年　　　七　　　月　　十五　　　日
~B法院書記官　林木村
